# 求教预付的借款利息

提问人：白白的云 时间：2012-01-17 22:47:30
预付的经营性质的短期借款利息是否应该在待摊费用进行核算，而不应该在预付账款进行核算。

回答人：chenyiwei
执行原制度的企业，在“待摊费用”核算应无重大问题。 执行新准则的企业，应将其纳入整个金融负债的现金流量考虑，作为对金融负债初始计量金额的一项调整，可能影响到实际利率的计算，并在存续期间按实际利率法摊销计入各期利息支出（资本化或者计入财务费用）。